【裁判字號】    97,上訴,1960
【裁判日期】    970620
【裁判案由】    毒品危害防制條例
【裁判全文】
臺灣高等法院刑事判決                97年度上訴字第1960號
上  訴  人  臺灣桃園地方法院檢察署檢察官
上  訴  人
即  被  告  乙○○
                      押)
選任辯護人  姜  震律師
            姜至軒律師
            賴彌鼎律師
上列上訴人因被告違反毒品危害防制條例案件，不服臺灣桃園地
方法院96年度訴字第1782號，中華民國97年3月11日第一審判決
（起訴案號：臺灣桃園地方法院檢察署96年度偵字第25395號）
，提起上訴，本院判決如下：
    主  文
原判決撤銷。
乙○○販賣第二級毒品，處有期徒刑柒年捌月。未扣案之販賣第
二級毒品所得之財物新臺幣參仟元沒收，如全部或一部不能沒收
時，以其財產抵償之。
其餘被訴部分均無罪。
    事  實
一、乙○○前於(1)民國79年間，因違反槍砲彈藥刀械管制條例案
    件，而經臺灣臺北地方法院於79年5月14日，以79年度易字
    第3275號案判決判處有期徒刑4月，並經臺灣高等法院於80
    年2月7日以79年度上易字第446號案撤銷原判決，改判處有
    期徒刑2月而確定在案。(2)其復因違反懲治盜匪條例等案，
    而經本院於79年7月24日，以79年度訴字第126號判決分別就
    竊盜罪及盜匪罪，各判處有期徒刑1年6月及10年，並定應執
    行刑為有期徒刑11年4月，嗣該竊盜罪部分再經本院裁定減
    刑，減為有期徒刑9月，並定兩罪之應執行刑為有期徒刑10
    年6月而確定在案，其即於80年2月26日入監服刑，並於83年
    9年16日因縮短刑期假釋而出監。(3)其於84年間另因贓物罪
    而經臺灣士林地方法院以84年度訴字第372號判決判處有期
    徒刑6月而確定在案。(4)其於84年間復因違反槍砲彈藥刀械
    管制條例及妨害自由等案，經本院於85年4月5日以84年度訴
    字第1608號案判處應執行刑有期徒刑2年6月確定。(5)其於84
    年度間另因違反肅清煙毒條例等案，而經本院於84年12月18
    日，以84年度訴字第1477號案判決應執行刑有期徒刑3年7月
    而確定在案。(6)另於85年間因侵占案，經本院於85年7月25
    日，以85年度自字第57號案判處有期徒刑4月而確定在案。
    (7)再於85年間，因違反麻醉藥品管理條例等案，經本院於85
    年6月23日以85年度訴字第424號判決有期徒刑5年4月，並經
    臺灣高等法院於86年3月21日以85年度上訴字第5129號判決
    上訴駁回而確定在案。嗣上開編號(3)、(4)、(5)、(6)、(7)所示
    之罪刑，即經臺灣高等法院以86年度聲字第1120號裁定定應
    執行刑為有期徒刑12年2月確定。又上開編號(1)、(2)所示之
    罪刑，則復經撤銷假釋而再接續執行殘刑有期徒刑5年9月6
    日，其並於86年2月14日入監執行，於95年7月18日因縮短刑
    期再經假釋而出監（以上均不構成累犯），現仍於假釋期間
    。
二、詎乙○○於前揭假釋期間內，猶不知悔改，明知安非他命為
    毒品危害防制條例第二條第二項第二款所定之第二級毒品，
    不得非法持有、販賣，竟意圖營利，並基於販賣第二級毒品
    安非他命之犯意，自不詳管道以低於販出之價格，取得數量
    不詳之第二級安非他命後，即於九十六年五月二十日十九時
    五四分八秒，以其女友庚○○所申辦、電話號碼為00000000
    00之行動電話，接獲戊○○以電話號碼為0000000000號之行
    動電話所撥打之來電，約定乙○○以第二級毒品安非他命一
    公克新臺幣（下同）三千元出售予戊○○。戊○○即往乙○○當時所在，兩人隨即互相交付議定之第二級毒品安非他命
    一公克及毒品買賣價金三千元。為臺灣桃園地方法院檢察署
    核發通訊監聽書長期監聽戊○○使用之上開行動電話，而悉
    上情。
三、案經桃園縣政府警察局龜山分局報請臺灣桃園地方法院檢察
    署檢察官偵查起訴。
    理  由
壹、證據能力：
（一）辯護人辯稱：丙○○、己○○及戊○○之警詢、偵訊筆錄
      ，均無證據能力等語（本院卷第七五頁），惟按上開三
      人均經原審交互詰問，賦予被告及其辯護人詰問權，而其
      等之警詢筆錄，並於詰問中引用彈劾，自屬原審交互詰問
      內容之一部分，當有證據能力，而丙○○九十六年八月
      二十五日偵訊，及戊○○偵訊，均經具結（偵卷第一三八
      頁，第一八四頁背面），顯係依法所為，自有證據能力。
      而辯護人未指出有何顯不可信之情況，所辯尚有誤會。
      至於己○○則無偵訊筆錄，辯護人所辯尚有誤會，另證
      人丙○○九十六年十二月七日偵訊筆錄，未經具結（偵卷
      第一七三至一七四頁），依法難認有證據能力，辯護人此
      部分所辯，尚非無據。
（二）辯護人辯稱：通訊監察譯文，非經合法監聽，無證據能力
      乙節，觀諸通訊監察書所載監察期間係：九十六年六月十
      六日上午十時至七月十五日上午十時等情（偵卷第六一頁
      ），而監聽譯文所載日期係九十六年五月二十日，顯非通
      訊監察書所載日期，則公訴人所提證據，即有瑕疵，該監
      聽譯文之適法性，即非無疑，然除法律另有規定外，實施
      刑事訴訟程序之公務員因違背法定程序取得之證據，其有
      無證據能力之認定，應審酌人權保障及公共利益之均衡維
      護，刑事訴訟法第一百五十八條定有明文，衡酌毒品危害
      社會，對公共利益及人之身體健康傷害極大，而監聽對被
      告隱私固有影響，然偵查單位非蓄意侵害，實肇因於販賣
      毒品之隱密性，所不得不採之應對方式等情，認該監聽有
      證據能力，辯護人所辯，尚有誤會。
貳、有罪部分：
一、訊據上訴人即被告乙○○固不諱言曾與證人戊○○電話聯繫
    ，即監聽譯文之內容等情，惟否認販賣安非他命予戊○○，
    辯稱：己○○囑託代轉交安非他命予戊○○，價格為一克三
    千元，伊因欲乘機賺取差價，乃向戊○○佯稱三千五百元，
    而遭電話監聽，實際並未交易等語。經查：
（一）有關被告於九十六年五月二十日十九時五四分八秒，以其
      女友庚○○所申辦、電話號碼為0000000000之行動電話，
      與戊○○電話（號碼為0000000000號之行動電話）聯繫，
      約定以一公克三千元價格，出售安非他命予戊○○。戊○○即往乙○○當時所在，而完成交易等情，業據被告於
      原審供稱：九十六年五月二十日十九時五四分八秒，戊○○確有撥打電話與之聯絡，至其所在之處，向其拿取毒品
      ，並交付毒品買賣價金等情（聲羈卷第七頁，原審卷第二
      三頁，第三九頁）。而證人戊○○於原審亦不諱言於上
      開時間有與被告聯繫等情（原審卷第一○六頁），再觀
      諸通訊監察譯文所載：A：（即戊○○）喂，你那裡有男
      生嗎？B（即被告乙○○）：有。A：我過去跟你拿一克。
      B：現金嗎？A：對。B：現在比較貴。A：現在先不要漲價
      。B：我自己再拿就比較貴了，一兩六萬多。A：這樣我錢
      不夠。B：沒有辦法。A：好啦，我等一下就到了等語（偵
      卷第六三頁），足認被告上開自白，有證據可佐，堪予採
      信，此部分事實，堪予認定。
（二）被告辯稱：監聽譯文所示之內容，是因為己○○央其代為
      交付售予戊○○安非他命，因欲從中賺取差價，始與證人
      戊○○有如監聽譯文所示議價之過程等語；然查，被告交
      予證人戊○○之安非他命，若確為己○○欲售予證人戊○○之第二級毒品，衡情，己○○與戊○○應在事前即已達
      成買賣毒品之種類、重量及價格之約定，何以證人戊○○
      尚須如監聽譯文所示：一開始即向被告詢問其有無「男生
      」即安非他命？（偵卷第六三頁），且何須再與被告議價
      ？再者，被告如何能從他人已定之價格，賺取差價？是被
      告此部分所辯，顯違常情，不足採信。至於證人戊○○於
      原審證稱：監聽譯文所示之內容，是因為當時其並無己○○之聯絡電話，欲麻煩被告幫忙問己○○有無安非他命，
      才撥打電話予被告，但是因為價錢太高，所以買賣不成等
      語（原審卷第一○六至一○七頁），與被告所辯，大相逕
      庭，且果如證人戊○○所述：係要求被告代向己○○詢問
      有無毒品可出售等情，則當有詢問己○○等情節，方符事
      理，然觀諸上開譯文，其等對話內容，未曾提及己○○，
      且被告未曾向己○○查詢有無毒品，即答覆證人戊○○「
      有」等情，顯見證人戊○○上開說辭，有違常情，不足採
      信。
（三）被告辯稱：並未實際交易，戊○○後來沒來拿等語，然查
      ：被告於原審稱：毒品是己○○要其轉交予證人戊○○，
      證人戊○○亦係要將價金轉交予己○○，已不記得究竟毒
      品價格係二千元賣二千五百元，或是三千元賣千五百元等
      語（聲羈卷第七頁，原審卷第三九頁），顯然確已完成交
      易，被告所辯不足採，至於證人戊○○於原審附和證稱：
      後來沒去拿等語（原審卷第一○七頁），與上開被告所述
      不符，無非迴護之詞，不足採信。
（四）辯護人辯稱：警方早已監聽得知，如果有販毒，依辦案常
      規，當於第一時間查獲，然本案警方卻遲未處理，難認被
      告有販毒，且本案未查獲毒品、分裝袋、磅秤、帳冊及販
      毒所得，不足認定被告販毒等語，按警方辦案快慢，有其
      主客觀因素，與被告是否犯罪無關，再者，有關販毒態樣
      ，因人而異，千差萬別，擁有分裝袋、磅秤、帳冊等，固
      屬有之，然無上開配備而販毒者，亦非無有，且販毒所得
      留存或花費，亦因人而異，從而，警方是否查扣辯護人所
      指物品，雖與販毒有關，然非絕對成立要件，因此，辯護
      人所辯，尚有誤會。
（五）有關販賣價格及被告意圖營利之認定：參酌被告於原審稱
      ：己○○跟我說安非他命是一公克三千元，但我想賣戊○○一公克三千五百元等語（原審卷第二三頁），另證人戊○○於原審證稱：被告跟我說一克三千元等語（原審卷第
      一○七頁），因認買賣價格為三千元，至於被告於何時、
      自何處、如何取得上開毒品？因被告堅不吐實，而無從查
      知，惟販賣安非他命因屬違法行為，非可公然為之，而每
      次買賣之價量，亦隨時依雙方關係之深淺、當時之資力、
      需求之程度及對行情之認知等因素，機動地調整，販賣之
      利得，除經坦承犯行，或價量俱臻明確外，委難察得實情
      ，職是之故，即使未經查得實際販賣之利得，但除非別有
      事證，足認係按同一價量委買或轉售，確未牟利外，尚難
      執此遽認販賣之證據有所未足，致知過坦承者難辭重典，
      飾詞否認者反得僥倖，而失情理之平。且按一般民眾普遍
      認知毒品之非法交易政府一向查禁嚴森，且重罰不寬貸，
      衡諸常情，倘非有利可圖，絕無平白甘冒被嚴查重罰高度
      風險之理，從而，舉凡其有償交易，除足反證其確係另基
      於某種非圖利本意之關係外，通常尚難因無法查悉其販入
      價格，作為是否高價賣出之比較，諉無營利之意思阻卻販
      賣犯行之追訴（最高法院84年4月18日84年度第3次刑事庭
      會議決議意旨參照）。據此，安非他命物稀價昂，取得不
      易，政府懸為厲禁，且販賣毒品罪係重罪，衡情，設若無
      利可圖，豈願甘冒遭查獲法辦之風險？是堪認被告售予證
      人戊○○安非他命之價格，必較其取得價格貴，或以同一
      價格而減少第二級毒品安非他命之純度或重量，而從中賺
      取差額利潤圖利，堪認被告有營利之意圖。
綜上，被告所辯，不足採信，本件事證明確，被告犯行，洵堪認
定。
二、按安非他命業經毒品危害防制條例第二條第二項第二款列為
    第二級毒品，且禁止非法持有、販賣、意圖販賣而持有。故
    核被告所為，係犯毒品危害防制條例第四條第二項之販賣第
    二級毒品罪。被告持有第二級毒品安非他命之低度行為，應
    為販賣之高度行為所吸收，不另論罪。
三、原審以事證明確，予以論罪，固非無見，然原判決謂：辯護
    人及被告等人均不爭執各該證據之證據能力等語（原判決第
    三頁第二至三行），惟原審辯護人於原審審理時已辯稱：丙○○除九十六年十二月七日偵訊外，其餘警偵訊屬傳聞證據
    ，無證據能力，己○○警詢、戊○○警詢、偵訊均屬傳聞，
    無證據能力等語（原審卷第一七○及一七一頁），是原審上
    開證據能力之說明，顯與卷內證據不符，被告上訴，就此為
    指摘，為有理由，至於被告其餘上訴意旨，猶執陳詞否認犯
    行，為無理由，惟原判決此部分既有上述瑕疵可指，即屬不
    能維持，應由本院撤銷改判。爰審酌販賣毒品，戕害他人健
    康，甚而影響家庭和樂及社會治安，被告之前科（有本院被
    告全國前案紀錄表可參），犯後否認，販賣數量不多，所得
    不法利益非鉅等一切情狀，量處如主文第二項所示之刑。被
    告販賣第二級毒品安非他命，得款三千元，係被告犯販賣第
    二級毒品罪所得之財物，應依毒品危害防制條例第十九條第
    一項規定宣告沒收，如全部或一部不能沒收時，應以被告之
    財產抵償之。
參、無罪部分：
一、公訴意旨略以：被告意圖營利，並基於販賣第一級毒品海洛
    因及第二級毒品安非他命之犯意，(一)於九十六年初某日，在
    桃園縣龜山鄉○○路上某間丁○○二樓，以二千元代價賣品
    安非他命零點五公克予戊○○。(二)於九十六年八月中旬某日
    下午四時許，在桃園縣龜山鄉○○路一一五號甲○○○○○
    ，以五千元代價賣海洛因零點九公克予己○○。(三)於九十六
    年八月二十三日某時許，在上開甲○○○○○，以一萬二千
    元賣海洛因二公克丙○○。因認被告就此部分，分別涉犯毒
    品危害防制條例四條第一項、第二項販賣第一、二級毒品罪
    嫌。
二、按犯罪事實應依證據認定之，無證據不得認定其犯罪事實；
    又不能證明被告犯罪或其行為不罰者，應諭知無罪之判決，
    刑事訴訟法第154條第2項、第301條第1項分別定有明文，此
    即揭櫫刑事訴訟程序係採證據裁判主義，易言之，即認定不
    利被告之事實，須依積極證據，苟積極證據不足為不利於被
    告事實之認定時，自應為有利於被告認定，更不必有何有利
    之證據，最高法院三十年上字第八一六號著有判例可資參照
    。次按刑事訴訟法上所謂認定犯罪事實之證據，係指足以認
    定被告確有犯罪行為之積極證據而言，該項證據自須適合於
    被告犯罪事實之認定，始得採為斷罪資料。如未能發現相當
    證據，或證據不足以證明，自不能以推測或擬制之方法，以
    為裁判之基礎。又刑事訴訟上證明之資料，無論其為直接或
    間接證據，均須達於通常一般人均不致有所懷疑，而得確信
    其為真實之程度，始得據為有罪之認定，若其關於被告是否
    犯罪之證明未能達此程度，而有合理性懷疑之存在，致使無
    法形成有罪之確信，根據「罪證有疑，利於被告」之證據法
    則，即不得遽為不利被告之認定，最高法院二十九年上第三
    一○五號、四十年臺上字第八六號、七十六年臺上字第四九
    八六號分別著有判例可資參照。又被害人所述被害情形如無
    瑕疵可指，而就其他方面調查又與事實相符，其供述始足據
    為判決之基礎；而告訴人之告訴，係以使被告受刑事訴追為
    目的，是其陳述是否與事實相符，仍應調查其他證據以資審
    認，亦有最高法院三十二年上字第六五七號、五十二年台上
    字第一三○○號判例可參。
三、公訴人認被告涉有系爭販賣第一、二級毒品罪部分犯行，主
    要以證人戊○○、己○○、丙○○於警詢、偵訊指述為據；
    訊據被告則堅決否認有販賣第一、二級毒品部分犯行，辯稱
    ：未曾販賣毒品予該等證人。九十六年初某日、九十六年八
    月二十三日，分別與證人戊○○、丙○○一起合資向證人己○○購買第二級毒品安非他命、第一級海洛因，己○○並在
    丁○○及甲○○○○○兩處，交付其等所購買之毒品，其再
    與戊○○或與丙○○分取之。證人己○○即為其購買毒品之
    來源，不可能再賣海洛因予己○○，且與證人夙有糾紛，證
    人所述均不可採等語。經查：
（一）證人戊○○於警詢稱：於九十五年年初某日在龜山鄉○○
      路路上丁○○二樓，向被告購買第二級毒品安非他命，每
      次都以二千元購買含袋重零點五公克安非他命毒品等語（
      警聲卷第二三頁）；然查：被告因另案執行徒刑，於八十
      六年二月十四日入監服刑，至九十五年七月十八日，因縮
      短刑期經假釋而出監等情，有本院被告前案紀錄表在卷可
      參，被告絕無可能在九十五年年初某日販賣第二級毒品予
      證人戊○○，是證人戊○○此部分所指，顯然不實，不足
      採信，至證人戊○○於原審改稱：九十六年初才認識被告
      ，所以是九十六年初，而非九十五年初，向己○○購買，
      己○○放置在被告處，叫我去拿。於警詢講向被告買，係
      因為警察告知供出上游即可減刑，且因於八十六年中向被
      告借三萬元，被查獲當時積欠被告三萬元未還，曾遭被告
      叫人毆打成傷，所以供出被告，要被告被抓等語（原審卷
      第一○九至一一○頁，第一一三頁）。然被告稱：與被告
      於九十五年底認識，他向我借三萬元，並未叫人修理戊○○等語（原審卷第一一○頁，第一一二頁），有關何時借
      錢，有無打證人等情，所述不一，則證人己○○於原審所
      述，即有瑕疵可指，不能遽採，且所指係九十六年他人販
      毒，並非被告，與其警詢所稱：被告於九十五年初販毒等
      情，前後不一，且無其他佐證，是其所述，即不能採信。
      此外無何證據足認被告有此部分犯行。
（二）證人己○○於警詢稱：我要檢舉乙○○。我在九十六年八
      月中旬某日十六時許，在桃園縣龜山鄉○○路一一五號甲○○○○○，以五千元向被告購買海洛因零點九公克，前
      後共買三、四次第一級毒品等語（偵卷第五三頁）；惟於
      原審證稱：並未曾向被告買第一級毒品海洛因，實係與被
      告一起合資購買毒品，並由被告負責以電話聯絡藥頭送毒
      品至甲○○○○○。而警詢時指證係向被告購買第一級毒
      品海洛因，是因為與被告最後一次合資購買毒品時發生口
      角，不久就被抓，懷疑是被告報警，故懷恨在心，才於警
      方借提時，向警方檢舉等語（原審卷第一二一頁、一二二
      頁）。前後不一，尚難遽信，且參酌證人己○○另案於九
      十六年九月十六日為警查獲時，警方自其住處所扣得第一
      級毒品海洛因五小包，合計重達十點五公克、第二級毒品
      安非他命九小包，合計重達六十五點一公克，毒品分裝袋
      、電子磅秤等物品，有台灣桃園地方法院檢察署九十六年
      偵字第六六二四九號起訴書在卷可參（原審卷第八十至八
      一頁），足認證人己○○持有毒品數量不少，衡情似無向
      被告購買零點九公克之些微數量，再者，衡諸證人己○○
      上開警詢日期係九十六年十月二日，且係警方借提調查其
      販賣毒品事等情，則證人己○○於原審稱：警詢因懷疑被
      告報警，故懷恨而檢舉等語，似非無據，非不可採信。因
      此，其警詢指述，非無瑕疵可指，不能採信。此外，復無
      其他證據可資佐證，因此不能以證人己○○於有瑕疵之警
      說辭，遽認被告有此部分犯行。至證人己○○所指與被告
      口角原因，雖與被告所述不符（原審卷第一二二至第一二
      四頁），然無從以此不符，作為證人己○○警詢之補強證
      據，附此敘明。
（三）證人丙○○於警詢稱：自九十六年二月開始向乙○○買毒
      品，四分之一克七千五百元，最後一次於九十六年八月二
      十三日，在桃園縣龜山鄉銘傳大學附近之冰店，以一萬二
      千元向被告購買第一級毒品海洛因二公克，我都是自己用
      ，或無償給朋友用。最後一次買的時候，親眼見被告持有
      海洛因磚七、八塊，他都藏在冰店等語（偵卷第四六至四
      七頁），於偵訊稱：第一級毒品海洛因，係幫友人外號董
      事長調貨，每次約六千元零點九公克，向乙○○打電話要
      的，乙○○住在龜山大同路上。撥打雷話予乙○○說有人
      要調貨，乙○○就會開車拿貨過來給買家等語（偵卷第一
      三六頁背面至第一三七頁）；於原審證稱：與被告係一起
      合資向己○○購買毒品，於警詢中因其並不知道己○○之
      本名為何，僅知道被告與己○○兩人間，有一人名為乙○○，其乃因此向警方指證稱其係向「乙○○」購買毒品等
      語（原審卷第一六一頁至第一六二頁）。前後不一，不能
      輕信，且其警詢所指被告持有七、八塊海洛因磚乙節，然
      本案並未扣得被告持有海洛因磚，是證人丙○○警詢所指
      ，已乏依據，不能遽信，再者，有關買賣數量、價格及
      用途：其於警詢稱：每次七千五百元買四分之一克，最後
      一次一萬二千元買二克，買來自用或送人等語，然於偵訊
      則稱：每次六千元買零點九克，是幫董事長調貨等語，前
      後不符，有關如何取貨，於警詢稱：到冰店買等語，於
      偵訊稱：被告送來給買家等語，亦不相符，綜上，證人丙○○警詢、偵訊有關買賣毒品之基本要件：數量、價格、
      地點等，無一相符，顯有瑕疵，且已為其於原審所否認，
      又無其他佐證，因此，不足採信。至於證人丙○○於原審
      證稱有關：因不知「己○○」之姓名，而指認被告等情（
      原審第一六三頁至一七○頁），有違常情，然不能以此有
      違常情之說詞，作為上開有瑕疵之警詢、偵訊說辭之補強
      證據，綜上，亦不能證明被告有此部分犯行。
綜上，證人戊○○、己○○與丙○○警詢及偵訊說辭，均有瑕疵
可指，且無佐證，均不可採，難認被告確有此部分販賣毒品犯行
，此外，復查無其他積極證據可資證明被告確有此部分犯行，綜
上，自屬不能證明被告此部分犯罪，爰依法諭知被告此部分被訴
販賣第一、二級毒品部分無罪。
四、原審以不能證明被告有此部分犯行，諭知無罪，固非無見，
    然原判決謂：辯護人及被告等人均不爭執各該證據之證據能
    力等語（原判決第三頁第二至三行），惟原審辯護人於原審
    審理時已辯稱：丙○○除九十六年十二月七日偵訊外，其餘
    警偵訊屬傳聞證據，無證據能力，己○○警詢、戊○○警詢
    、偵訊均屬傳聞，無證據能力等語（原審卷第一七○及一七
    一頁），是原審上開證據能力之說明，顯與卷內證據不符。
    ，檢察官上訴略以：戊○○於原審有關借貸糾葛，與被告所
    述不符，足認其警詢可採，而己○○有關與被告口角事，與
    被告所述亦不相符，足認己○○警詢為可採，證人丙○○於
    警詢指認被告照片，因此，不可能誤認，其於原審稱誤認，
    顯不可採，且其於另案偵訊稱：其之前有關被告販賣毒品之
    證詞並不實在，其之所以會稱係向被告購買，係因其一時想
    不起己○○之名字所致等語（偵卷第一七三頁背面），未曾
    提及合資，且所指合資情節，與被告所述，亦不符合，顯不
    可採，均堪認證人警詢為可採，請撤銷原判決，改判有罪等
    語，然查：公訴人所舉證人丙○○另案偵訊，如前所述，於
    本案並無證據能力，再者，上開證人證詞，均有瑕疵，如何
    不可採，已如前述，公訴人未提新事證，再為爭執，難認有
    理由，惟原判決既有上述瑕疵可指，即屬不能維持，應由本
    院撤銷改判並諭知無罪。
據上論斷，應依刑事訴訟法第三百六十九條，第三百六十四條，
第二百九十九條第一項前段，第三百零一條第一項，毒品危害防
制條例第四條第二項、第十九條第一項，判決如主文。
本案經檢察官李良忠到庭執行職務。
中    華    民    國    97    年    6     月    20    日
                  刑事第十八庭審判長法  官  吳鴻章
                                    法  官  陳健順
                                    法  官  周政達
以上正本證明與原本無異。
如不服本判決，應於收受送達後十日內向本院提出上訴書狀，其
未敘述上訴之理由者並得於提起上訴後十日內向本院補提理由書
（均須按他造當事人之人數附繕本）。
                                    書記官  莊昭樹
中    華    民    國    97    年    6     月    20    日
附錄：本案論罪科刑法條全文
毒品危害防制條例第4條
製造、運輸、販賣第一級毒品者，處死刑或無期徒刑；處無期徒
刑者，得併科新臺幣1千萬元以下罰金。
製造、運輸、販賣第二級毒品者，處無期徒刑或7年以上有期徒
刑，得併科新臺幣7百萬元以下罰金。


司法院資訊處製作；財團法人民間司法改革基金會備份。
